【裁判字號】    89,交抗,33
【裁判日期】    890817
【裁判案由】    聲明異議
【裁判全文】
臺灣高等法院臺南分院刑事裁定              八十九年度交抗字第三三號    Ｇ
      抗  告  人
      即受處分人  甲  ○  ○
右列抗告人因違反道路交通管理處罰條例案件，不服臺灣臺南地方法院中華民國八十
九年六月三十日所為裁定（八十九年度交聲字第八五號）提起抗告，本院裁定如左：
      主      文
抗告駁回。
      理      由
一、抗告意旨略以：(1)本件被指違規停車事件其時間恰在午餐時刻，交通警察豈能在
    從事繁忙的公務後不休息用餐，持續執行任務，況且人非機器，即使機器也有休
    息時間。(2)依該舉發通知單而研判至現場拖吊車輛者，並非羅姓員警，而係行政
    助手所為，蓋該通知單上明顯有兩種字跡，而非同一字跡，且依常理而言，至現
    場先填寫之項目包括違規時間、違規地點、違規事實、車牌號碼、車輛種類、車
    輛顏色及品牌等，其後再回去查填項目包括車主姓名、車主地址及其他等。(3)為
    求慎重，此通知單業經多人驗證而得到的共識是先填之字跡顯而易見非該員警所
    寫，且以常理研判先填之人缺乏專業知識，故在填寫通知單時露出非專業跡象，
    如車輛顏色及品牌若是常業員警天天填寫情況下，實不可能在此欄內將「白」字
    寫的如此渺小，深怕格子不夠寫；違規事實欄只寫「消防栓５公尺內」做何？不
    知，回去後再由該員警寫上「停車」二字才算完整，但前後字跡、顏色均不相同
    。從上，抗告人自始即認為此舉發通知單係行政助手所為，為此請求撤銷原裁定
    云云。
二、按汽車駕駛人停車時，在消防栓之前停車者，處新台幣六百元以上一千二百元以
    下罰鍰。道路交通管理處罰條例第五十六條第一項第三款定有明文。
三、經查，原審以本件受處分人即異議人甲○○於民國八十九年三月二十日中午十二
    時十五分許，因其所有車牌號碼ＵＢ－四六三八號自用小客車，在台南市○○路
    ○段八三號處違規在消防栓五公尺內停車，為台南市警察局交通隊員警逕行掣單
    舉發之事實，有舉發違反道路交通管理事件通知單、違反道路交通管理事件裁決
    書各一張等在卷可考。異議人雖稱：伊停車地點在北門路一段八三號處，而消防
    栓在北門路八七至八九號之間，經伊實地丈量結果，北門路一段八三號離消防栓
    有二十公尺之遠，並非在五公尺之內，雖然舉發單位有出示一張照片，但照片與
    伊實際所停位置不一樣，照片有問題，伊並無違規情事云云。惟依卷附舉發單位
    查證違規採證照片，該照片上異議人停車位置係在八十七號前，此有照片一紙在
    卷可按，該停車位置則在消防栓五公尺以內，足見異議人當時停車應係位於八十
    七號前，警員掣單舉發時誤將停車位置記載為八十三號，致使異議人產生此誤會
    ，認為其停車地點非在消防栓五公尺內。至於異議人所稱可能其車輛遭人移動云
    云，按交通警察係依法執行公務，與異議人並不相識素無怨隙，且市區內違規停
    車者甚多，警員取締時已甚忙碌，自無特地將異議人車輛移至消防栓前再予掣單
    舉發之必要，異議人上揭所述，與常情有違，亦無其他佐證，尚難採為對其有利
    之認定，是異議人空言否認違規事實，尚難採信。原處分機關據以援引首揭規定
    ，裁處罰鍰新台幣六百元，於法自無不合，本件異議為無理由等由，裁定受處分
    人之異議駁回，認事用法並無不當。抗告意旨所列事項，證人即處理本件違規停
    車之警員乙○○於本院證稱：抗告人確實有違規停車，我們有照片為證，寫在地
    上的字並沒有寫在二十公尺處，也不可能把抗告人的車拖到消防栓附近照相，我
    們是輪班制，有四個警員輪值，我這班是十一點到下午三點，到現場只是把違規
    時間、地點、車牌號碼等項由我先寫上去舉發通知單，現場沒有辦法查出車主的
    姓名、住址，所以我們把通知單拿回去交給內勤電腦人員查，由他們把資料填上
    去等語，並提出台南市警察局函復交通隊所附現場停車照片二張在卷可稽，可見
    抗告人不明瞭警方取締人員採輪班制，中午亦有警員值班執行取締勤務，致有誤
    會中午休息，警方應無人在中午值勤及舉發通知單非乙○○所填寫。致於被取締
    車輛，因在現場無法查出車主的姓名、住址及其他事項，警員將上開事項委由內
    勤人員依電腦資料查填，即在執行取締勤務警員授權下所為，並無違法之處。又
    抗告人並無證據證明其停車確係在距離消防栓有二十公尺處，則本件抗告難認有
    理由，應予駁回。
四、據上論斷，應依道路交通案件處理辦法第二十六條、刑事訴訟法第四百十二條前
    段裁定如主文。
中    華    民    國      八十九      年      八      月      十七      日
                                  臺灣高等法院臺南分院刑事第三庭
                                      審判長法官  黃    聰    明
                                            法官  楊    省    三
                                            法官  黃    三    哲
右正本證明與原本無異。
不得抗告。
                                      法院書記官  陳    淑    貞
中    華    民    國      八十九      年      八      月      十八      日


司法院資訊處製作；財團法人民間司法改革基金會備份。
